Inventaris van de archieven van de familie (Van Toulon) van der Koog; familie van Toulon en aanverwante families, 1600-1956
Nationaal Archief, Den Haag
- Archieven van de familie Van Toulon en aangehuwde families, 2.
  - Lodewijk van Toulon en Johanna van Nispen, 2.5.
    - Ambtelijke stukken, brieven en aantekeningen, 2.5.2.
      - Stukken, brieven en aantekeningen betreffende sollicitatie, benoeming, ontslag, bezoldiging e.d., 2.5.2.1.
        - Stukken, 2.5.2.1.1.
          - Besluit van het Comité tot de Algemene Zaken van het Bondgenootschap te Lande, waarbij de Eerste Commissaris (voor de Franse troepen in soldij der Bataafse Republiek) gemachtigd wordt om de commies-generaal der Posterijen Lodewijk van Toulon, die zich reel moeite voor de Franse veldpost geeft, jaarlijks en gedurende de tijd, dat hij dit werk reeds gedaan heeft, een uitkering van f 500 te betalen. Uittreksel uit de Resolutiën van het Comité tot de Algemene Zaken van het Bondgenootschap te Lande, voor Lodewijk van Toulon., 5 februari 1798; 301; 1 stuk
            Lodewijk van Toulon had dit stuk ingedeeld bij de benoemingsbesluiten, inventarisnummer 300.
          - Besluit van het Uitvoerend Bewind der Bataafse Republiek om de secretaris en de adjunct-secretaris der "Cijffers" Samuel Egbert Croiset en Lodewijk van Toulon wegens hun buitengewone diensten voor de Agent van Buitenlandse Betrekkingen uit de "Secreete kas" van het Bewind een gratificatie toe te kennen, Uittreksel uit het Register der Besluiten van het Uitvoerend Bewind (secreet). Met begeleidende brief van de Agent van Buitenlandse Betrekkingen, 10 juni 1801 en concept voor antwoord, ongedateerd. Hierbij de enveloppe; Ongedateerd., 6 juni 1801; 302; 4 stukken
            Het concept voor een antwoord is geschreven achterop een blaadje papier, waarop de datum 11 juni 1801 voorkomt.
          - Kwitantie voor Lodewijk van Toulon wegens het betalen van de leges voor de benoeming als hoofdschout en hoofdofficier van Den Haag. Ongedateerd., 303; 1 stuk
          - Koninklijk Decreet van 3 december 1808 nummer 109, waarbij het tractement voor Lodewijk van Toulon als hoofdschout en hoofdofficier provisioneel op een andere voet geregeld wordt, terwijl het inkomen verbonden aan het ambt van substituut fiscaal der middelen te lande voor hem als van ouds gehandhaafd blijft. Afschrift., 304; 1 stuk
          - Besluit, waarbij Lodewijk koning van Holland een regeling geeft voor de vergoeding voor reis- en verblijfkosten gemaakt door de leden, onder wie Lodewijk van Toulon, van de commissie 22 april 1808 ingesteld om te rapporteren over het armenwezen. Afschrift voor Lodewijk van Toulon., 23 december 1808; 305; 1 stuk
            Lodewijk van Toulon had dit stuk ingedeeld bij de benoemingsbesluiten, als bijlage bij het benoemingsbesluit. Het benoemingsbesluit ontbreekt, zie de lijst op blz. 99.
          - "Proces-verbal de l'audience de la Cour de Cassation, ..., pour l'installation de M. van-Toulon, du 15 juillet 1811, extrait des registres de la Cour de Cassation". Gedrukt. 4 exemplaren. Met visitekaartje: "Van Toulon, conseiller d'etat"., 306; 4 katerns en 1 stuk, aan een der katerns geplakt
          - Besluit van het Hof van Cassatie, waarbij Lodewijk van Toulon wordt toegestaan gedurende de aanstaande maand mei wegens familieomstandigheden, zoals hij verzocht heeft, afwezig te zijn. Uittreksel uit het register van het Hof van Cassatie., 7 april 1813; 307; 1 stuk
          - Koninklijk Besluit van 23 februari 1824 nummer 61, waarbij Lodewijk van Toulon als referendaris der eerste klasse op wachtgeld gesteld wordt wegens zijn benoeming tot burgemeester der stad Gouda. Afschrift., 308; 1 stuk
          - Kennisgeving van de secretaris van de Raad van State voor Lodewijk van Toulon, staatsraad, dat de betaling over het eerste kwartaal van 1831 van dat gedeelte der traktementen, dat overeenkomstig de wet van 22 november 1830 in contanten behoort plaats te hebben, wegens de ongunstige toestand van 's Rijks kassen, in schatkistbiljetten voldaan of uitgesteld wordt, naar keuze der belanghebbenden., 22 maart 1831; 309; 1 stuk
        - Brieven, 2.5.2.1.2.
          - Brieven aan Lodewijk van Toulon van P. van Cappellen over het instellen van een nieuw college van schout en gerechten te Capelle aan de Yssel door het Comité Revolurionnair aldaar., 26 en 27 april 1795; 310; 2 stukken
            Het staat niet vast of Lodewijk van Toulon met de aanduiding: "Remotie te Capelle op d' Yssel, april 1795" in de inhoudsopgave (inventarisnummer 300) deze brieven heeft bedoeld of een officiële aanzegging.
          - Brief van de Eerste Commissaris voor de Franse troepen in soldij der Bataafse Republiek aan Lodewijk van Toulon, commies-generaal der Posterijen, mededelend dat de Agent van Oorlog hem gemachtigd heeft jaarlijks f 500,- aan Lodewijk van Toulon uit te betalen., 9 mei 1799; 311; 1 stuk
            Zie inventarisnummer 301.
          - Brief van Lodewijk van Toulon aan de koning van Holland in verband met zijn benoeming tot staatsraad in buitengewone dienst. Concept., 20 januari 1808; 312; 1 stuk
          - Brief van de hoofdcommissie over het Armenbestuur van Den Haag aan Lodewijk van Toulon, waarin zij hun dank en waardering uitspreken - nu hij wegens andere ambtsbezigheden geen lid meer is - voor zijn steun voor hun werk voor de armen., 30 april 1808; 313; 1 stuk
            Lodewijk van Toulon had deze brief ingedeeld bij de benoemingsbesluiten. Zie inventarisnummer 300.
          - Brief van de Hoofdcommissie van het Armenbestuur in Den Haag aan Lodewijk van Toulon met mededeling, dat ze hem mede uit naam der behoeftigen door de Armeninrichting bevoordeeld benoemd hebben op 12 december tot honorair lid der commissie., 19 december 1809; 314; 1 stuk
          - Brief (waarschijnlijk) van Lodewijk van Toulon aan de hertog van Plaisance, goeverneur-generaal van de Hollandse departementen, in verband met een audientie te Amsterdam. Concept in het handschrift van Lodewijk van Toulon., 20 december (1810); 315; 1 stuk
          - Brief aan de Eerste President van het Hof van Cassatie met beknopte staat van dienst, 6 juli (1811), concept in het handschrift van Lodewijk van Toulon, en brieven aan Lodewijk van Toulon van de Eerste President., 19 juli en 5 december 1811; 316; 3 stukken
          - Begeleidende brief van de hertog van Plaisance, goeverneur-generaal der Hollandse departementen, aan Lodewijk van Toulon bij de gevraagde brief., 29 april 1811; 317; 1 stuk
            De gevraagde brief, waarover in deze brief gerept wordt, was waarschijnlijk een brief, die de hertog van Plaisance geschreven had aan de minister van Binnenlandse Zaken van het Franse keizerrijk om Lodewijk van Toulon bij hem te introduceren.
            Zie ook inventarisnummer 324.
          - Brief van Lodewijk van Toulon aan de Franse minister van Justitie, waarbij hij ontslag neemt als raadsheer in het Hof van Cassatie, 19 april 1814, met begeleidende brief aan de president van het Hof. Concepten (geschreven te Zierikzee)., 318; 1 stuk
          - Brief van de Minister van Binnenlandse Zaken ad interim aan Lodewijk van Toulon, met mededeling dat hij wederbenoemd is tot burgemeester der stad Gouda, maar dat de Koning geen bezwaar heeft, indien hij dit ambt voor de zesjarige termijn verstreken is, zou neerleggen. Met brief van Lodewijk van Toulon aan de minister, waarin hij uiteenzet in verband met zijn benoeming tot voorzitter der Tweede Kamer te overwegen als burgemeester der stad Gouda af te treden. Concept., 14 juli 1831. 26 december 1830; 319; 2 stukken
          - Brief van de Minister van Binnenlandse Zaken ad interim aan Lodewijk van Toulon, met de mededeling, dat hij de waarnemend goeverneur en het college van Gedeputeerde Staten der Provincie Utrecht ter kennis gebracht heeft, dat de benoeming van Lodewijk van Toulon tot goeverneur van deze provincie eerst effect zal sorteren na de sluiting der gewone vergadering van de Kamers der Staten-Generaal., 14 september 1831; 320; 1 stuk
        - Aantekeningen, 2.5.2.1.3.
          - "Aanteekening omtrent het gepasseerde ter gelegenheid der vacature van het Secretariaat [van het Departementaal Bestuur] van Holland", te weten: het polsen door Lodewijk van Toulon naar zijn kansen bij een eventuele sollicitatie naar dit ambt, Met concept voor een brief aan G.J. Loncq), waarin hij afziet van een sollicitatie. Ongedateerd., "July 1806"; 321; 1 stuk
            Lodewijk van Toulon had deze aantekening ingedeeld bij de benoemingsbesluiten, zie inventarisnummers
          - Aantekening in het handschrift van Lodewijk van Toulon over een gesprek gevoerd door (waarschijnlijk) hemzelf met de koning van Holland over de mogelijkheid om benoemd te worden tot secretaris-generaal van de Posterijen of tot burgemeester. Ongedateerd., 322; 1 stuk
            Lodewijk van Toulon werd 11 oktober 1807 benoemd tot secretaris-generaal der Posterijen van het Koninkrijk Holland, zie inventarisnummer 274.
          - Brief van Lodewijk, koning van Holland, aan Lodewijk van Toulon, met mededeling, dat zijn bezoldiging voorlopig op f 9.000 bepaald wordt, "Extrait d'une lettre particulière du Roi en date d'Utrecht le 9 Nov 1808", in het handschrift van Lodewijk van Toulon., 323; 1 stuk
            Voor de volledige brief van de koning, zie inventarisnummer 230.
            Lodewijk van Toulon had deze aantekening ingedeeld bij de benoemingsbesluiten, als bijlage bij inventarisnummer 278.
          - Adres behelzende gegevens over de loopbaan van Lodewijk van Toulon aan de minister van Binnenlandse Zaken van het Franse keizerrijk om de brief nader te verklaren, die de hertog van Plaisance aan de minister geschreven heeft om Lodewijk van Toulon bij hem te introduceren. Ongedateerd (1811). Concept in het handschrift van Lodewijk van Toulon., 324; 1 stuk
            Zie ook de brief van de hertog van Plaisance aan Lodewijk van Toulon, van 29 april 1811, inventarisnummer 317.
          - "Etat de service de M. van Toulon", bestrijkende een periode van ongeveer 20 jaar, beginnende met zijn ambt als commies-generaal van de Posterijen van Holland tot zijn benoeming in 1811 tot raadsheer in het Hof van Cassatie. Ongedateerd., 325; 1 stuk
          - Besluit, waarbij bepaald wordt dat gedurende de periode januari tot en met april 1814 militaire uitgaven voorrang zullen hebben boven burgerlijke. "Extrait des minutes de la Secretaire d'Etat au Palais de Tuilleries le 7 janvier 1814". Copie in het handschrift van Lodewijk van Toulon., 326; 1 stuk
          - Brief van de Voorlopige Commissaris op het Franse Departement van Justitie, met de mededeling uit naam van de broeder des konings, luitenant-generaal van het koninkrijk, aan Lodewijk van Toulon, dat hij vrij is zijn ambt als raadsheer in het Hof van Cassatie neer te leggen met ingang van hetzelfde ogenblik. Copie in het handschrift van Lodewijk van Toulon., 1 mei 1814; 327; 1 stuk
            In de inhoudsopgave bij de benoemingsbesluiten, inventarisnummer 300, wordt het ontslag als raadsheer in het Hof van Cassatie genoemd. Het is niet duidelijk of de originele brief wordt bedoeld of deze copie.
          - Koninklijk Besluit van 27 juni 1836, nummer 60, waarbij de goeverneur van de provincie Utrecht benoemd wordt tot voorzitter van een commissie tot het doen van voorstellen ter verbetering van de droogmaking van de Mijdrechtse plas en na goedkeuring daarvan tot beheer en toezicht van de uitvoering. Copie in het handschrift van Lodewijk van Toulon., 328; 1 stuk
            In de inhoudsopgave bij de benoemingsbesluiten wordt de benoeming tot president van de commissie voor de Mijdrechtse droogmaking genoemd. Het is niet duidelijk of het gebruikelijke afschrift van het benoemingsbesluit wordt bedoeld of deze onderhandse copie.
        - Verzamelde ambtelijke stukken, 2.5.2.1.4.
          - Rondschrijven van de Directeur-Generaal der Posterijen, waarin hij ter kennis brengt, dat bij Koninklijk Besluit van 19 februari 1808 Joan Bannier tot secretaris-generaal der Posterijen benoemd is in plaats van Lodewijk van Toulon, benoemd tot staatsraad in gewone dienst, uittreksel uit het Register der Zittingen. Gedrukt., 1 maart 1808; 329; 1 stuk
            Lodewijk van Toulon had dit stuk ingedeeld bij de benoemingsbesluiten, als bijlage bij inventarisnummer 300.
          - Besluit van de hertog van Plaisance, luitenant-generaal, waarbij de functies van de Staatsraad per 1 augustus beëindigd worden, Gedrukt. Exemplaar voor Lodewijk van Toulon., 30 juli 1810; 330; 1 stuk
          - Koninklijk Besluit van 6 augustus 1824, nummer 108, waarbij de jaarlijkse presentie-gelden van de raadsleden, en traktementen en presentie-gelden van burgemeesters en wethouders of schepenen, en de traktementen der secretarissen en ontvangers in de onderscheidene steden geregeld worden. Gedrukt., 331; 1 stuk
            De bijgevoegde staat ontbreekt.
      - Stukken, brieven en aantekeningen verband houdende met ambtelijke functies, 2.5.2.2.
        - Als ambtenaar der posterijen en van het cijfer, 2.5.2.2.1.
          - Als commies-generaal der posterijen van Holland, 1795. Dit ambt verviel in 1803 met de unificatie van de Posterijen., 2.5.2.2.1.1.
            - Paspoort voor de tijd van 2 maanden uitgegeven door het Uitvoerend Bewind der Bataafse Republiek aan Lodewijk van Toulon en G.C. van Kretschmar van Veen om zich te begeven naar het Bataafse leger in Noord-Holland., 15 september 1799; 332; 1 stuk
          - Als secretaris van het College van Commissarissen van de Posterijen van het Koninkrijk Holland, 29 december 1803 benoemd in hetzelfde ambt bij de Bataafse Posterijen., 2.5.2.2.1.2.
            - Koninklijk Besluit van 17 januari 1807, waarbij de commissie voor een ontwerp voor een Koninklijk Decreet betreffende de Posterijen opdracht krijgt volgens bijgevoegde richtlijnen het werk te hervatten, daar het overgelegde rapport onvolledig is, uittreksel uit het Register der Decreten en Besluiten van Z.M. de Koning van Holland. Exemplaar voor Lodewijk van Toulon., 333; 1 stuk
          - Als commies-generaal (zie boven), 1795-1803, of als secretaris van de Commissarissen (zie boven), 1803-1807, of als secretaris-generaal der Posterijen van het koninkrijk Holland, benoemd 10 oktober 1807 en vervangen 19 februari 1808 wegens de benoeming tot staatsraad in gewone dienst., 2.5.2.2.1.3.
            - Aantekeningen in het handschrift van Lodewijk van Toulon voor de berekening van de duur van de route Parijs-Antwerpen. Ongedateerd., 334; 1 stuk
          - Als adjunct-secretaris der "Cijffers" der Bataafse Republiek, benoemd 25 maart 1796 en 11 april 1808 ontslagen wegens reorganisatie van het "werk der cijffers"., 2.5.2.2.1.4.
            - "Correspondentiecijffer", bijgeschreven in ander handschrift: "eerst voor den minister van Grasveld in anno 1799, nu in anno 1801" "voor den Minister van Dedem, met de Ministers der Bataafse Republiek te Parijs en in Spanje", bijgeschreven in handschrift van Lodewijk van Toulon: "voor den Minister van Hogendorp te Petersburg 1803", met korte toelichting. Met briefje van Van Grasveld "pour Monsieur Toulon", de ontvangst van het "cijffer" meedelend. Ongedateerd., 335; 1 deel en 1 stuk, voorin geplakt
              Deze sleutel is in bruikleen afgestaan aan het Nederlands Postmuseum te 's-Gravenhage en aldaar geregistreerd: B1 392.
              Zie ook inventarisnummer 455.
              Met "minister" wordt bedoeld: minister plenipotentiaris, d.w.z. gezant.
              Carel Hendrik van Grasveld verbleef in 1799 tijdelijk in Parijs op weg naar Italië. Anton Boudewijn Gijsbert van Dedem vertrok in 1801 naar Stuttgart als minister plenipotentiaris der Bataafse Republiek bij de hertog van Würtenberg.
            - Sleutels voor geheimschriften, gedeeltelijk in het handschrift van Lodewijk van Toulon. Ongedateerd, ontwerpen (?)., 336; 1 katern en 4 stukken
              Deze sleutels zijn in bruikleen afgestaan aan het Nederlands Postmuseum te 's-Gravenhage, maar aldaar niet afzonderlijk geregistreerd.
            - Brieven aan Lodewijk van Toulon van Isaak Lodewijk van Panhuys, 16 oktober 1798, en van (waarschijnlijk) Frederik August van Leyden van West-Barendrecht. Ongedateerd., 337; 2 stukken
              Mr Isaak Lodewijk van Panhuys van toen secretaris van de vaste commissie van Binnenlandse correspondentie van de Nationale Vergadering en mr Frederik August van Leyden van West-Barendrecht van de vaste commissie van Buitenlandse Zaken en later lid van het Wetgevend Lichaam.
        - Als lid van de Raad der gemeente van Den Haag, 2.5.2.2.2.
          - Stukken, 2.5.2.2.2.1.
            - "Plan eener Ordonnantie voor het Collegium Artis Obstetriciae", en reglement voor de vroedmeesters en vroedvrouwen, ongedateerd. Met aantekeningen waarschijnlijk van Gerard Willem van Toulon. Ongedateerd en begeleidende brief van het Collegium Medicum en het Collegium Chirurgicum in den Haag aan de Kamer van Politie van Den Haag. Met aantekening:".., gesteld in handen van den Burger van Toulon ten fine van examen, P.A. 't Hoen"., 17 oktober 1803; 338; 1 katern en 3 stukken
              Zie ook de brief van Gerard Willem van Toulon aan zijn broer Lodewijk van 10 december (1803) inventarisnummer mr Pieter Adriaan 't Hoen was toen secretaris van de Raad der gemeente van Den Haag.
            - "Rang-order, welke in acht zal moeten gehouden worden bij het gaan complimenteeren van Zijne Excellentie den Heer Raadpensionaris op den 16 Meij 1805", en waarbij o.m. Lodewijk van Toulon genoemd wordt., 339; 1 stuk
              Op deze ranglijst staan (behalve Lodewijk van Toulon) vermeld: de leden van het gemeentebestuur) en de secretarissen, de schepenen en de secretaris, de thesaurier en de ontvanger der gewezen-Societeitsinkomsten).
            - Stukken betreffende het verleggen van de residentie van koning Lodewijk en de schade daaruit voortkomend voor de burgerij van Den Haag., 1807; 340-342
              - Brief van de minister van Binnenlandse Zaken aan de landdrost van het departement Maasland) in verband met geruchten dat de koning van plan zou zijn afstand te doen van de regering. Onderhandse copie, met aantekening in het handschrift van Lodewijk van Toulon over de verlegging van de residentie des konings. Ongedateerd. 11 juli 1807, 340; 2 stukken aaneen gehecht
              - Brief van de Raad der gemeente van Den Haag aan de koning van Holland in verband met geruchten dat de koning voornemens zou zijn de residentie te verleggen, 21 augustus 1807. Autentieke copie en copie in het handschrift van Lodewijk van Toulon. Met kennisgeving van de opperkamerheer des konings aan de Raad van de ontvangst van de brief. 23 september 1807, 341; 3 stukken
              - Brief van de Raad der gemeente van Den Haag aan de landdrost van Maasland met voorstellen die de landdrost de koning overeenkomstig diens verzoek zou kunnen doen ter bestrijding van de schade door inwoners van Den Haag geleden ten gevolge van het verleggen van de residentie des konings. Ongedateerd (december 1807). Concept ter hand gesteld aan Lodewijk van Toulon, met gedeelte van een ander concept. Ongedateerd. Met brief van de koning aan de landdrost van Maasland, copie in het handschrift van Lodewijk van Toulon. 12 december 1807, 342; 3 stukken
            - Memorie voor (waarschijnlijk) de Raad van de gemeente van Den Haag, waarbij wordt aanbevolen om P. de Riemer medicinae doctor te Den Haag, die reeds 5 jaar anatomische les geeft aan meester-chirurgijns en hun leerlingen, te benoemen in het vakante Professoraat van de gewezen Sociëteit van Den Haag, zoals tot 1789 gebruikelijk was. Ongedateerd (tussen 1802 en 1804). (2 bladen)., 343; 1 stuk
              Het college van de Sociëteit binnen 's-Gravenhage werd in 1802 opgeheven. Het bestond vanaf 1795 (tot 1802) uit enige leden van het Hof van Holland, van het Comité van Algemeen Welzijn (zie blz. 75) en van de municipaliteit van 's-Gravenhage en ging over de financiële en andere zaken tussen deze colleges gemeen. Bovendien stelde dit college een der stadsartsen aan veelal met de titel van professor voor ontleed- en heelkundig onderwijs aan chirurgijns en hun leerlingen.
              Dr Pieter de Riemer werd in 1804 aangesteld met de titel van rector voor het onderwijs in de ontleeden heelkunde aan chirurgijns na het overlijden van de Mr-chirurgijn Joh. Chr. Damen.
          - Brieven, 2.5.2.2.2.2.
            - Brief aan Lodewijk van Toulon als voorzitter van de Raad der gemeente van Den Haag van Gretano Rossi over het "anti-medicinaal" geneesmiddel, dat hij op de markt brengt, en de tegenstand daartegen van medische zijde., 27 augustus 1807; 344; 1 stuk
          - Aantekeningen, 2.5.2.2.2.3.
            - Voorstel van Lodewijk van Toulon aan het gemeentebestuur van Den Haag voor een plan om tot wering van bedelarij op een andere vorm van ondersteuning van behoeftige inwoners over te gaan, zoals reeds in Hamburg en sommige gedeelten van de Verenigde Staten van Amerika is ingevoerd, en voor de instelling van een commissie om dit plan uit te voeren. Concept., 15 juli 1802; 345; 1 katern
            - Voorstel van (waarschijnlijk) Lodewijk van Toulon, als lid van de Kamer van Politie van de Raad van Den Haag) aan zijn ambtgenoten tot invoering van de koepokinenting in de wees-, arm- en godshuizen der stad. Concept in het handschrift van Lodewijk van Toulon., 9 januari 1805; 346; 1 stuk
            - Rondschrijven van C.H. Ver Huell, minister van Marine, waarschijnlijk aan de gemeentebesturen met verzoek de vissers van hun plaats of jurisdictie te bevelen bij donker thuis te zijn wegens de gevaren die zij lopen van de kant van de vijand. Copie in het handschrift van Lodewijk van Toulon., 6 september 1806; 347; 1 stuk
            - Brief van de koning van Holland aan de Raad van Den Haag waarin de koning zijn wens uitspreekt, dat de bedelarij bestreden wordt, en steun toezegt aan een instelling die hiermee is belast, Met brief van de tresorier van de kroon, dat de koning aan de Raad van de gemeente Den Haag f 10.000 ter beschikking stelt, 27 september 1806. Hierbij plan voor de verdeling van deze f 10.000 over de armen van verschillende categorieën. Ongedateerd. Copieën in het handschrift van Lodewijk van Toulon., 348; 2 stukken
            - Besluit van de Raad der gemeente van Den Haag, waarbij een jaarlijkse vergoeding wordt toegekend aan het raadslid die op de nominatie geplaatst wordt als luitenantkolonel van de gewapende burgerwacht, en waarbij het raadslid Van der Goes na loting tussen hem en Lodewijk van Toulon voor deze post wordt aangewezen, Copie in het handschrift van Lodewijk van Toulon., 21 oktober 1806; 349; 1 stuk
            - Korte opgave voor een plan van verdeling van f 20.000 onder de armen van verschillende categorieën, van de opbrengsten van een accijns op het gedistilleerd en van de halve verponding. Ongedateerd. Concept in het handschrift van Lodewijk van Toulon., 350; 1 stuk
            - Kort verslag over bijeenkomsten van afgevaardigden van verschillende steden voor beraad over de gilden. Ongedateerd. Concept in het handschrift van Lodewijk van Toulon., 351; 1 stuk
            - Bekendmaking door hoofdschout en Raad der gemeente van Den Haag in verband met het ontduiken door ingezetenen der stad van de aan de stad toekomende vierde verhoging van 's Lands impost op van elders ingebracht vlees, spek en worst, Gedrukt., 18 februari 1807; 352; 1 stuk
          - Stukken betreffende nevenfuncties, 2.5.2.2.2.4.
            - Als lid van de Raad van de gemeente van Den Haag 22 juni 1802 gecommitteerd bij het Chirurgijnsgilde., 2.5.2.2.2.4.1.